【裁判字號】    98,易,524
【裁判日期】    980327
【裁判案由】    毒品危害防制條例
【裁判全文】
臺灣臺北地方法院刑事判決               98年度易字第524號
公  訴  人  臺灣臺北地方法院檢察署檢察官
被      告  甲○○
                    （另案在臺灣臺北看守所羈押中）
選任辯護人  劉衡慶律師
            何宗翰律師
上列被告因違反毒品危害防制條例案件，經檢察官提起公訴（98
年度毒偵字第322 號），被告於準備程序中就被訴事實為有罪之
陳述，經當庭裁定改用簡式審判程序，本院判決如下：
    主  文
甲○○施用第二級毒品，累犯，處有期徒刑伍月，如易科罰金，
以新臺幣壹仟元折算壹日。
    事  實
一、甲○○前因違反毒品危害防制條例案件，經本院以90年度訴
    字第1262號判決判處有期徒刑8 月、緩刑3 年確定，復因於
    緩刑期內更犯罪，受有期徒刑以上刑之宣告，經本院以92年
    度撤緩偵第66號裁定撤銷緩刑確定，並入監服刑，甫於民國
    93年12月31日縮刑期滿執行完畢。另曾因施用毒品案件，經
    本院以91年度毒聲字第2284號裁定送觀察、勒戒，嗣認有繼
    續施用毒品之傾向，再經本院以92年度毒聲字第162 號裁定
    送強制戒治，業於93年1 月15日強制戒治期滿，並就其施用
    第2 級毒品部分，本院以92年簡字第3099號判決判處有期徒
    刑3 月確定，業於92年9 月22日易科罰金執行完畢。詎甲○
    ○仍不知悔改，復基於施用第2 級毒品之犯意，於98年1 月
    12日下午15時許，在臺北市士林區○○○街○ 段83號3 樓住
    處，以吞服1 錠MDMA藥丸（內含第2 級毒品安非他命成份）
    1 次之方式，同時施用第2 級毒品MDMA及安非他命。嗣於98
    年1 月12日晚間18時45分許，為警在臺北市○○區○○路10
    巷23號前查獲，並扣得MDMA藥丸633 顆（總淨重1,640.5 公
    克，其涉犯販賣第2 級毒品部分，另案偵辦中）。
二、案經臺北市政府警察局中山分局報告臺灣臺北地方法院檢察
    署檢察官偵查起訴，因甲○○於準備程序中就犯罪事實為有
    罪陳述，經裁定依簡式審判程序審理。
    理  由
一、訊據被告甲○○對於上揭時、地以吞服1 錠MDMA藥丸（內含
    第2 級毒品安非他命成份）之方式，施用第2 級毒品之事實
    ，均坦承不諱，僅辯稱：因罹患不治之症，不知如何是好，
    方施用毒品，以逃避現實，請從輕量刑等語。其選任辯護人
    之辯護意旨略以：被告對其施用第2 級毒品部分認罪。被告
    係因罹患「人類免疫不全病毒」感染，恐來日無多，但家中
    還有年長的奶奶及母親需人照護，如其身故之後，家裡將無
    人照顧，方在心情長期低落情形下施用毒品，請酌減其刑度
    ，判處得易科罰金之刑等語。經查，上開犯罪事實，業據被
    告坦承不諱，且將其於上開時、地為警查獲後，經警對其所
    採得之尿液送交鑑驗結果，確呈MDMA及安非他命陽性反應，
    此有臺灣尖端生技醫藥股份有限公司98年1 月23日濫用藥物
    檢驗報告1 份在卷可稽（見臺灣臺北地方法院檢察署98年度
    毒偵字第322 號偵查卷第71頁），足證被告任意性自白與事
    實相符，事證明確，犯行堪以認定，應予依法論科。
二、被告曾因施用毒品案件，經本院以91年度毒聲字第2284號裁
    定送觀察、勒戒，嗣認有繼續施用毒品之傾向，再經本院以
    92年度毒聲字第162 號裁定送強制戒治，業於93年1 月15日
    強制戒治期滿等情，有臺灣高等法院被告前案紀錄表1 份在
    卷可參（見本院卷第4 頁至第10頁），是被告在其上開違反
    毒品危害防制條例案件之觀察、勒戒及強制戒治程序執行完
    畢釋放後，5 年以內再犯本件施用第2 級毒品之罪甚明，故
    依照毒品危害防制條例第20條第3 項規定之反面解釋，本件
    被告已無再先施以觀察、勒戒及強制戒治之必要，附此說明
    。
三、按施用MDMA及安非他命後會影響記憶能力及自主神經系統，
    判斷力及意志力亦均受限制，甚至引起精神錯亂，並具有成
    癮性、濫用性，戒解不易，嚴重戕害人之身心健康，危害社
    會，故依據毒品危害防制條例第2 條第2 項第2 款，均列為
    第2 級毒品，不得非法施用、持有。是核被告所為，係犯毒
    品危害防制條例第10條第2 項之施用第2 級毒品罪。被告為
    本件施用犯行，持有前開用以施用之MDMA藥丸1 錠（內含第
    2 級毒品安非他命成份）之低度行為，為其施用第2 級毒品
    之高度行為所吸收，不另論罪。另被告係以吞服MDMA藥丸（
    內含第2 級毒品安非他命成份）1 錠之方式，同時施用第2
    級毒品MDMA及安非他命之行為，屬一行為觸犯數罪名之想像
    競合關係，因上開藥丸之成分以MDMA為主，是應從情節較重
    之施用第2 級毒品MDMA罪論處。查被告曾因違反毒品危害防
    制條例案件，經本院以90年度訴字第1262號判決判處有期徒
    刑8 月、緩刑3 年確定，復因於緩刑期內更犯罪，受有期徒
    刑以上刑之宣告，經本院以92年度撤緩偵第66號裁定撤銷緩
    刑確定，並入監服刑，甫於93年12月31日縮刑期滿執行完畢
    等情，有前開臺灣高等法院被告前案紀錄表在卷足徵，是被
    告於前次有期徒刑之執行完畢後，5 年以內故意再犯本件有
    期徒刑以上之罪，為累犯，應依刑法第47條第1 項之規定，
    加重其刑。爰審酌被告前因違反毒品危害防制條例之施用毒
    品案件，經觀察、勒戒程序執行完畢後，仍不知戒除，又於
    上開時、地施用第2 級毒品1 次，施用為自戕行為、所生危
    害尚非鉅，惟因被告事後坦承全部犯行，犯後態度堪稱良好
    等一切情狀，量處如主文所示之刑，並諭知易科罰金之標準
    。
四、此外，扣案之第2 級毒品MDMA藥丸633 顆（總淨重1,640點5
    公克），因另涉犯販賣第2 級毒品，現由臺灣臺北地方法院
    檢察署偵辦中，與本件被告施用毒品之部分無涉，是無從併
    予沒收銷毀，附此敘明。
五、據上論斷，依刑事訴訟法第284 條之1 、第273 條之1 第1
    項、第299 條第1 項前段，毒品危害防制條例第10條第2 項
    ，刑法第11條、第55條、第47條第1 項、第41條第1 項前段
    ，判決如主文。
本案經檢察官楊雅清到庭執行職務。
中    華    民    國    98    年    3     月   27    日
                  刑事第十七庭法  官  葉力旗
上正本證明與原本無異。
如不服本判決，應於判決送達後10日內向本院提出上訴狀 (應抄
附繕本)。
                              書記官    林碧華
中    華    民    國    98    年    3    月    27    日
附錄本案論罪科刑所依據之法條：
毒品危害防制條例第10條
施用第1級毒品者，處6 月以上5 年以下有期徒刑。
施用第2級毒品者，處3 年以下有期徒刑。


司法院資訊處製作；財團法人民間司法改革基金會備份。
